臺灣高等法院刑事判決　　　　　　　 100年度上訴字第2379號
上　訴　人　臺灣宜蘭地方法院檢察署檢察官
被　　　告　簡福宜
選任辯護人　李蒼棟律師（法律扶助律師）
上列上訴人因被告違反毒品危害防制條例案件，不服臺灣宜蘭地
方法院100年度訴字第64號，中華民國100年7月12日第一審判決
（起訴案號：臺灣宜蘭地方法院檢察署99年度偵字第5146號、10
0年度偵字第225號），提起上訴，本院判決如下：
    主  文
原判決關於販賣第一級毒品部分及定應執行刑部分均撤銷。
簡福宜販賣第一級毒品，累犯，處有期徒刑拾伍年貳月。犯罪所
得新臺幣貳仟元沒收，如全部或一部不能沒收時，以其財產抵償
之；如附表二編號一所示之物沒收。
其他上訴駁回。
上開撤銷改判與上訴駁回部分所處之刑，應執行有期徒刑拾柒年
陸月，犯罪所得新臺幣玖仟元沒收，如全部或一部不能沒收時，
以其財產抵償之，如附表二所示之物沒收。
    事  實
一、簡福宜前因恐嚇案件，經臺灣臺中地方法院以95年度易字第
    1075號判決判處有期徒刑4月，經上訴臺灣高等法院臺中分
    院繫屬後撤回上訴而確定；另因施用第一、二級毒品案件，
    經臺灣宜蘭地方法院以95年度訴字第250號判決分別判處有
    期徒刑8月、4月，應執行有期徒刑10月確定，嗣上開等案罪
    刑，經臺灣宜蘭地方法院以95年度聲字第728號裁定應執行
    之刑為有期徒刑1年確定，再經同院以96年度聲減字第156號
    裁定宣告刑分別為有期徒刑2月、4月、2月，併定其應執行
    之刑為有期徒刑6月確定，於民國96年7月16日執行完畢。
二、簡福宜猶不知悔改，明知海洛因係屬毒品危害防制條例第2
    條第2項第1款所規定之第一級毒品，不得販賣、持有，竟意
    圖營利，基於販賣第一級毒品海洛因之犯意，於99年11月14
    日晚間，由游金龍持用門號0000000000號行動電話與簡福宜
    所有之門號0000000000號行動電話聯絡，並於同日晚上10時
    13分59秒該次通話後約半小時，游金龍即依約至簡福宜位於
    宜蘭縣頭城鎮○○路613巷之鐵皮屋住處，由簡福宜以新臺
    幣（下同）2,000元之代價，販賣數量不詳之第一級毒品海
    洛因1小包予游金龍。
三、簡福宜明知甲基安非他命係屬毒品危害防制條例第2條第2項
    第2款所規定之第二級毒品，不得販賣、持有，竟意圖營利
    ，基於販賣第二級毒品甲基安非他命之犯意，於如附表一所
    示之時、地，以如附表一所示價格、方式（數量均不詳），
    販賣第二級毒品甲基安非他命予林欣潔、陳世彬、吳秋梅、
    游錦文。
四、嗣簡福宜於99年12月7日晚上9時35分許，在上址住處為警查
    獲，並扣得其所有之門號0000000000號行動電話1具、分裝
    夾鍊袋80只、分裝杓1支。
五、案經宜蘭縣政府警察局礁溪分局報請臺灣宜蘭地方法院檢察
    署檢察官偵查起訴。
    理  由
壹、本院審理範圍：
    檢察官上訴書所載之上訴意旨暨於本院準備程序及審理中均
    明確陳述僅就原審判決被告簡福宜被訴販賣第一級毒品、販
    賣第二級毒品等部分上訴，又被告並未就原審判決提起上訴
    ，則原審判決被告被訴轉讓第二級毒品部分業已確定。是以
    本院審理範圍僅限於原審判決被告被訴販賣第一級毒品、販
    賣第二級毒品等部分，合先敘明。
貳、證據能力部分：
    按被告以外之人於審判外之言詞或書面陳述，除法律有規定
    者外，不得作為證據，刑事訴訟法第159條第1項定有明文。
    又被告以外之人於審判外之陳述，雖不符刑事訴訟法第159
    條之1至第159條之4之規定，而經當事人於審判程序同意作
    為證據，法院審酌該言詞陳述或書面陳述作成時之情況，認
    為適當者，亦得為證據；當事人、代理人或辯護人於法院調
    查證據時，知有同法第159條第1項不得為證據之情形，而未
    於言詞辯論終結前聲明異議者，視為有前項之同意，刑事訴
    訟法第159條之5亦有明文。查本件被告、辯護人及檢察官於
    言詞辯論終結前，均未就本院所認定犯罪事實而經調查採用
    之證據主張有刑事訴訟法第159條第1項不得為證據之情形，
    本院復審酌各該證據作成時之情況，尚無違法及證明力明顯
    過低之瑕疵，認以之作為證據應屬適當，揆諸上開規定，本
    件經調查之證據，均有證據能力。至於本院所引之非供述證
    據部分，經查並非違法取得，亦無依法應排除其證據能力之
    情形，應有證據能力。
、實體部分：
一、認定犯罪事實所憑之證據及理由：
  (一)關於販賣第一級毒品部分：
    訊據被告固坦承認識游金龍，於前揭時間與之有電話聯絡之
    事實（見99年度偵字第5146號卷【下稱偵5146卷】第27、78
    頁），惟矢口否認有何販賣第一級毒品海洛因之犯行，辯稱
    ：伊沒有販賣第一級毒品給游金龍云云。惟查：
  1.證人游金龍初於偵查中先證稱：伊於99年11月14日有拜託被
    告購買安非他命，交易的時間是在99年11月14日晚上10時13
    分59秒通話完後約半小時，是伊過去被告的鐵皮屋，買2,00
    0元的安非他命，就是被告給伊1小包安非他命，伊給被告2,
    000元，在警詢時，伊是因為害怕所以才否認等語（見偵514
    6卷第34、35頁）；旋復補充結證稱：伊向被告購買的是海
    洛因，剛剛是因緊張，所以檢察官問伊「買的是否安非他命
    ？」伊就回答「是」，其實並不正確，方才作證所說的安非
    他命，其實都是海洛因，伊的意思是於99年11月14日晚上，
    在被告的鐵皮屋，有向被告買2,000元的毒品海洛因等語（
    見偵5146卷第38頁）。衡諸施用或持有第一級毒品罪之法定
    刑遠較施用或持有第二級毒品罪者為重，倘證人游金龍為避
    就自己之刑責以邀寬典，豈會旋即改口結證係向被告購買第
    一級毒品，而可能構成較重之施用或持有第一級毒品罪？又
    參以游金龍於99年12月7日晚上9時許，為警採集其尿液送驗
    結果，並無安非他命類之陽性反應，惟鴉片類之嗎啡濃度有
    233ng/mL，經初步檢驗及複驗檢驗結果均認係鴉片類之嗎啡
    陽性反應，有採尿資料對照表1件、慈濟大學濫用藥物檢驗
    中心檢驗總表2件及複驗檢驗結果1件附卷可稽（見100年度
    偵字第225號卷第27、28、30、31頁）。此外，游金龍與被
    告確有前述之以電話聯絡之通話事實，復有游金龍所持用之
    門號0000000000號行動電話與被告所有之門號0000000000號
    行動電話之通訊監察譯文可供參核（見宜蘭縣政府警察局礁
    溪分局警礁偵字第1004100012號卷【下稱警卷】第83頁），
    可見證人游金龍結證其向被告所購買者係海洛因而不是安非
    他命等情，徵而可信，已足信憑。
  2.嗣檢察官依證人游金龍上開結稱內容訊問被告，亦經被告供
    稱：「（問：游金龍部分，你有無賣他海洛因？）我有幫他
    拿，他也有分一點海洛因給我施用」、「（問：今日上午檢
    察官問你，你不是說沒有這件事嗎？）後來我有想到」、「
    （問：時間是在什麼時候？）不記得了」、「（問：交付海
    洛因是在什麼時候？）晚上6、7點時」、「（問：地點呢？
    ）鐵皮屋工寮」、「（問：游金龍於偵查中證述，時間是在
    99年11月14日晚上9時13分59秒通話完後約半小時，何以與
    你所述不同？）我忘了」、「（問：交易前有無和游金龍通
    電話？）有」等語（見偵5146卷第78頁），更可證實游金龍
    購買毒品海洛因之來源確為被告無訛。至於證人游金龍雖於
    原審中翻異前詞改稱：伊沒有向被告購買海洛因，是伊與被
    告每人出2,000元，大約於晚上8、9時許，伊打電話給被告
    後，伊就過去找被告，被告就拿2,000元，由被告去買，伊
    等了1個小時後，被告就在鐵皮屋那裡把海洛因給伊云云（
    見原審卷第59、60頁），惟被告於前開偵訊中乃辯稱係幫游
    金龍購買海洛因，並無提及係合資購買之情節，且於上述通
    訊監察譯文所示，亦未見曾提及合資購買之事，從而證人游
    金龍於原審中所稱，除游金龍確有拿2,000元交給被告，並
    由被告交付海洛因給游金龍之情節屬實外，其餘關於與被告
    合資購買海洛因云云，既查無事證足認此更異之詞核與事實
    更為相符，亦無從認其於上開偵查中之結證係虛偽不實，顯
    係事後迴護被告之詞，無可採信。
  3.綜上，被告確有於上揭時、地，販賣第一級毒品海洛因給游
    金龍之犯行，已可認定。
  (二)關於販賣第二級毒品部分：
    訊據被告於原審及本院審理中，對其於如附表一所示之時、
    地，以如附表一所示價格、方式，販賣第二級毒品甲基安非
    他命予林欣潔、陳世彬、吳秋梅、游錦文等情均坦承不諱（
    見原審卷第160、161頁、本院卷第49頁反面），復據證人林
    欣潔（見偵5146卷第50、51頁）、游錦文（見偵5146卷第41
    、42頁）於偵查中結證屬實，且經證人吳秋梅（見99年度他
    字第1083號卷第64、65頁、原審卷第64至70頁）、陳世彬（
    見偵5146卷第59、60頁、原審卷第126至129頁）於偵查及原
    審中結證屬實，並有被告以持用之行動電話號碼0000000000
    號與吳秋梅（見警卷第55頁反面）、陳世彬（見警卷第62頁
    ）聯絡之通訊監察譯文在卷可佐。綜上，被告確有於上揭時
    、地，販賣第二級毒品甲基安非他命給林欣潔、陳世彬、吳
    秋梅、游錦文之犯行，彰彰明甚。
  (三)按海洛因、甲基安非他命等毒品，本無一定之公定價格，是
    其各次買賣之價格，當亦各有差異，或隨供需雙方之資力、
    關係之深淺、需求之數量、貨源之充裕與否、販賣者對於資
    金之需求程度，以及政府查緝之態度，進而為各種不同之風
    險評估，而為機動性之調整，是其價格標準，自非一成不變
    ，且販賣者從各種「價差」或「量差」或「純度」謀取利潤
    方式，亦有差異，然其所圖利益之非法販賣行為目的，則屬
    相同，並無二致。因之，販賣利得，除經被告坦承，或其價
    量至臻明確外，確實難以究其原委。但按一般民眾普遍認知
    之毒品非法交易，向為政府查禁森嚴且重罰不寬貸，衡諸常
    情，倘非有利可圖，絕無平白甘冒被重罰風險之理，從而，
    舉凡有償交易，除足反證其確另基於某種非圖利本意之關係
    外，通常尚難因無法查悉其買進、賣出之差價，而諉無營利
    之意思，或阻卻販賣犯行之追訴。查被告為智識正常之成年
    人，對於海洛因、甲基安非他命均價格昂貴，取得不易，毒
    品交易為政府檢警機關嚴予取締之犯罪，法律並就此懸有重
    典處罰，當知之甚稔，而被告與游金龍、林欣潔、陳世彬、
    吳秋梅、游錦文等人雖有交往，但倘無從中賺取差價或投機
    貪圖小利，豈有屢屢甘冒重典依購入價格轉售或代購之理？
    是被告主觀上具有營利之意圖，亦臻明確。
  (四)綜上所述，足認被告就販賣第一級毒品部分所辯，顯係圖卸
    飾詞，殊無可採，另就販賣第二級毒品部分所為任意性自白
    則核與事實相符，本件罪證明確，被告犯行均堪認定，應依
    法論科。
二、論罪科刑：
  (一)查海洛因、甲基安非他命分別為毒品危害防制條例第2條第2
    項第1款、第2款所列之第一級毒品、第二級毒品。核被告於
    事實二所為，係犯毒品危害防制條例第4條第1項之販賣第一
    級毒品罪；又其於事實三所為，則均係犯毒品危害防制條例
    第4條第2項之販賣第二級毒品罪。被告持有第一級毒品海洛
    因、第二級毒品甲基安非他命之低度行為，分別為販賣各該
    毒品之高度行為所吸收，不另論罪。被告所犯上開各罪，犯
    意各別，行為互殊，應予分論併罰。被告於偵查及審判中，
    就其前揭販賣第二級毒品之犯行均已自白，爰依毒品危害防
    制條例第17條第2項規定，減輕其刑。查被告有事實一所載
    之有期徒刑執行完畢紀錄，有本院被告前案紀錄表在卷可按
    ，其於有期徒刑執行完畢後5年內，故意再犯法定刑為有期
    徒刑以上之上開各罪，均為累犯，應依刑法第47條第1項規
    定加重其刑（上開販賣第一級毒品罪之法定本刑為死刑、無
    期徒刑部分，及販賣第二級毒品罪之法定本刑為無期徒刑部
    分，依刑法第64條第1項、第65條第1項規定，均不得加重者
    除外）。又按犯罪之情狀顯可憫恕，認科以最低度刑仍嫌過
    重者，得酌量減輕其刑，刑法第59條定有明文。被告所犯販
    賣第一級毒品罪之法定刑為死刑或無期徒刑，因被告販賣第
    一級毒品海洛因之數量非屬鉅量，所得不法利益之數額亦非
    鉅額，是認對於其所為販賣第一級毒品犯行，宣告法定最低
    度之刑，猶嫌過重，爰依刑法第59條規定，減輕其刑。刑有
    加重及減輕者，應先加後減。
  (二)至於被告另以其於偵查中供述毒品係向薛文華購買，檢察官
    依此供述，查獲薛文華販毒而對之提起公訴，並由臺灣宜蘭
    地方法院審理中，被告應有毒品危害防制條例第17條第1項
    減刑規定之適用云云。惟按犯毒品危害防制條例第4條之罪
    ，供出毒品來源，因而查獲正犯或共犯者，減輕或免除其刑
    ，為同條例第17條第1項所明定。其所稱「供出毒品來源，
    因而查獲」，係指犯罪行為人供出毒品來源之有關資料，諸
    如前手之姓名、年齡、住居所、或其他足資辨別之特徵等，
    使調查或偵查犯罪之公務員因而對之發動調查或偵查並查獲
    者而言。申言之，犯罪行為人之「供出毒品來源」，與調查
    或偵查犯罪之公務員對之發動調查或偵查並進而查獲之間，
    須具有先後及相當之因果關係，非謂其一有自白、指認毒品
    來源之人，而查獲在後，即得依上開規定予以減刑。若犯罪
    行為人供出來源者之前，調查或偵查犯罪之公務員已有確切
    之證據，足以合理懷疑被告所供販賣毒品來源之人，則嗣後
    之查獲與其「供出毒品來源」間，即欠缺先後及相當之因果
    關係，尚無前揭規定之適用（最高法院100年度臺上字第590
    4號判決意旨參照）。查被告固於99年12月13日偵查中供述
    其曾向薛文華購買毒品甲基安非他命等語（見偵5146卷第78
    頁），惟關於薛文華涉嫌販賣毒品部分，早經檢察官指揮偵
    辦中，並經臺灣宜蘭地方法院於99年11月15日核發通訊監察
    書予以鎖定進行監聽調查，其後並經同院准許續行監聽，有
    臺灣宜蘭地方法院檢察署100年度聲拘字第2號、100年度他
    字第63號卷附之臺灣宜蘭地方法院99年度聲監字第150、164
    號、99年度聲監續字第88號通訊監察書及通訊監察譯文可稽
    ，業經本院依職權調卷核閱無訛並影卷存參，可知檢察官與
    警方早已掌握薛文華涉嫌販賣毒品犯行，被告在供出薛文華
    之前，警方已有確切之證據，足以合理懷疑薛文華涉嫌販賣
    毒品，並無從認定係因被告於偵查中供出毒品來源，因而查
    獲薛文華，是被告及其辯護人此部分所辯，自無可採，附此
    敘明。
三、原審認被告販賣第二級毒品部分之犯行，事證明確，因而適
    用毒品危害防制條例第4條第2項、第17條第2項、刑法第47
    條第1項之規定，並審酌被告販賣具有成癮性之毒品予他人
    ，依其犯罪之動機、目的、手段、犯罪所生之損害及犯罪後
    態度等一切情狀，就其所犯上開各次販賣第二級毒品罪，分
    別量處如附表一編號一至四所示之刑，並說明扣案之門號00
    00000000號行動電話1具、分裝夾鍊袋80只、分裝杓1支，係
    屬被告所有供販賣甲基安非他命所用之物，依毒品危害防制
    條例第19條第1項規定宣告沒收；關於附表一所示犯罪所得
    部分，依毒品危害防制條例第19條第1項規定宣告沒收，如
    全部或一部不能沒收時，以其財產抵償之。核原審此部分之
    認事用法，均無違誤，量刑亦稱妥適。檢察官上訴意旨略以
    ：被告於偵查中僅坦承有幫林欣潔、陳世彬、吳秋梅、游錦
    文購買甲基安非他命，並獲得部分甲基安非他命為其報酬，
    是被告於偵查中之自白與起訴書及判決書所載金額販賣甲基
    安非他命給林欣潔、陳世彬、吳秋梅、游錦文之事實有異，
    難認被告於偵查中已自白，是原審判決認被告於偵查及審理
    中均坦承不諱，而依毒品危害防制條例第17條第2項減輕其
    刑，容有誤會云云。然按所謂自白，係針對被嫌疑為犯罪之
    事實陳述，不包括對該事實之法律評價，被告或犯罪嫌疑人
    在偵查中，若可認為已對自己被疑為犯罪之構成要件事實是
    認，縱對於該行為在刑法上之評價尚有主張，仍無礙於此項
    法定減刑事由之成立（最高法院96年度臺上字第2231號、98
    年度臺上字第448號判決意旨參照）。查被告於偵查、原審
    及本院審理時，均對前揭其與林欣潔、陳世彬、吳秋梅、游
    錦文間有第二級毒品甲基安非他命之交易情節坦認不諱，雖
    曾有其他枝節之陳述云云，然仍無礙被告有販賣第二級毒品
    之構成要件行為，且被告嗣亦對其販賣第二級毒品部分均予
    認罪在案，應認被告於偵查及審判中，就前開販賣第二級毒
    品之犯行均業已自白，應依毒品危害防制條例第17條第2項
    規定，減輕其刑。是檢察官此部分上訴，核無理由，應予駁
    回。
四、關於被告被訴販賣第一級毒品部分，原審未能詳察，遽認不
    能證明被告犯罪，而為無罪之判決（原判決主文欄誤載為被
    訴販賣第二級毒品部分無罪），容有未洽。檢察官上訴意旨
    以：(一)原審判決被告其餘被訴販賣第二級毒品部分無罪，惟
    本件檢察官除起訴被告前開販賣第二級毒品罪外，另起訴被
    告於99年11月14日晚上10時許，在其位於宜蘭縣頭城鎮○○
    路613巷中間之鐵皮屋處，販賣2,000元之第一級毒品海洛因
    1小包給游金龍之犯罪事實，原審判決被告其餘販賣第二級
    毒品部分無罪，應為被告其餘販賣「第一級」毒品部分無罪
    之筆誤，原審應係判決被告其餘被訴販賣第一級毒品部分無
    罪，合先敘明；(二)依證人游金龍於偵查中之證述、通訊監察
    譯文、尿液檢驗報告及被告於偵查中曾為之供述內容，足認
    被告確有於上述時、地，販賣第一級毒品海洛因予游金龍之
    犯行，原審未予深究，即為被告有利之認定，其認事用法顯
    有違誤等語，指摘原判決不當，為有理由，本院自應將原判
    決關於此部分予以撤銷改判。爰審酌被告為圖賺取不法利得
    ，竟販賣第一級毒品，增加海洛因在社會流通之危險性，對
    於國民健康及社會秩序之危害非微，其行為應予非難，並兼
    衡被告之素行、犯罪動機、目的、手段、智識程度及犯罪後
    態度等一切情狀，量處如主文第2項所示之刑，並就此宣告
    刑與上訴駁回部分所處之刑，定其應執行之刑如主文第4項
    所載。又扣案之門號0000000000號行動電話1具，係屬被告
    所有之物，業據被告供認在卷（見偵5146卷第25頁），亦係
    供販賣第一級毒品所用之物，依毒品危害防制條例第19條第
    1項規定，併予宣告沒收；又關於販賣第一級毒品犯罪所得
    2, 000元，亦依毒品危害防制條例第19條第1項規定宣告沒
    收，如全部或一部不能沒收時，以其財產抵償之。至其餘扣
    案之物，因尚乏事證可資認定與此部分犯行相涉，爰不併予
    宣告沒收，附此敘明。
據上論斷，應依刑事訴訟法第369條第1項前段、第368條、第364
條、第299條第1項前段，毒品危害防制條例第4條第1項，第19條
第1項，刑法第11條前段、第47條第1項、第59條、第51條第5款
，判決如主文。
本案經檢察官蔡秋明到庭執行職務。
中    華    民    國   100    年    12    月    28    日
                  刑事第十庭  審判長法  官  李麗玲
                                    法  官  賴邦元
                                    法  官  張江澤
以上正本證明與原本無異。
如不服本判決，應於收受送達後10日內向本院提出上訴書狀，其
未敘述上訴之理由者並得於提起上訴後10日內向本院補提理由書
（均須按他造當事人之人數附繕本）「切勿逕送上級法院」。
                                    書記官  胡新涓
中    華    民    國   100    年    12    月    29    日
附錄本案論罪科刑法條全文：
修正前毒品危害防制條例第4條
製造、運輸、販賣第一級毒品者，處死刑或無期徒刑；處無期徒
刑者，得併科新臺幣1千萬元以下罰金。
製造、運輸、販賣第二級毒品者，處無期徒刑或7年以上有期徒
刑，得併科新臺幣7百萬元以下罰金。
製造、運輸、販賣第三級毒品者，處5年以上有期徒刑，得併科
新臺幣5百萬元以下罰金。
製造、運輸、販賣第四級毒品者，處3年以上10年以下有期徒刑
，得併科新臺幣3百萬元以下罰金。
製造、運輸、販賣專供製造或施用毒品之器具者，處1年以上7
年以下有期徒刑，得併科新臺幣1百萬元以下罰金。
前五項之未遂犯罰之。
附表一：
┌──┬───┬──────┬──────┬────┬─────────┬───────┐
│編號│相對人│犯罪時間    │犯罪地點    │交易價格│犯罪方式          │宣告刑        │
├──┼───┼──────┼──────┼────┼─────────┼───────┤
│一  │林欣潔│99年6月間某 │宜蘭縣宜蘭市│2,000元 │被告至林欣潔租屋處│簡福宜販賣第二│
│    │      │日          │北津路2之24 │        │時，販賣甲基安非他│級毒品，累犯，│
│    │      │            │號3樓林欣潔 │        │命予林欣潔。      │處有期徒刑年│
│    │      │            │租屋處      │        │                  │柒月，犯罪所得│
│    │      │            │            │        │                  │新台幣貳仟元沒│
│    │      │            │            │        │                  │收，如全部或一│
│    │      │            │            │        │                  │部不能沒收時，│
│    │      │            │            │        │                  │以其財產抵償之│
│    │      │            │            │        │                  │，附表二編號二│
│    │      │            │            │        │                  │、編號三所示之│
│    │      │            │            │        │                  │物沒收。      │
├──┼───┼──────┼──────┼────┼─────────┼───────┤
│二  │陳世彬│99年11月15日│宜蘭縣頭城鎮│2,000元 │陳世彬以持用之行動│簡福宜販賣第二│
│    │      │晚間7時許   │三和路613巷 │        │電話號碼0000000000│級毒品，累犯，│
│    │      │            │中間鐵皮屋  │        │號與被告持用之行動│處有期徒刑年│
│    │      │            │            │        │電話號碼0000000000│柒月，犯罪所得│
│    │      │            │            │        │號聯絡，陳世彬至左│新台幣貳仟元沒│
│    │      │            │            │        │列地點向被告購買甲│收，如全部或一│
│    │      │            │            │        │基安非他命。      │部不能沒收時，│
│    │      │            │            │        │                  │以其財產抵償之│
│    │      │            │            │        │                  │，附表二所示之│
│    │      │            │            │        │                  │物沒收。      │
├──┼───┼──────┼──────┼────┼─────────┼───────┤
│三  │吳秋梅│99年12月6日 │宜蘭縣礁溪鄉│1,000元 │吳秋梅以持用之行動│簡福宜販賣第二│
│    │      │下午4時許   │三多利飯店附│        │電話號碼0000000000│級毒品，累犯，│
│    │      │            │近高速公路橋│        │號與被告持用之行動│處有期徒刑年│
│    │      │            │下          │        │電話號碼0000000000│柒月，犯罪所得│
│    │      │            │            │        │號聯絡，由被告至交│新台幣壹仟元沒│
│    │      │            │            │        │易地點交付甲基安非│收，如全部或一│
│    │      │            │            │        │他命。            │部不能沒收時，│
│    │      │            │            │        │                  │以其財產抵償之│
│    │      │            │            │        │                  │，附表二所示之│
│    │      │            │            │        │                  │物沒收。      │
├──┼───┼──────┼──────┼────┼─────────┼───────┤
│四  │游錦文│99年12月7日 │宜蘭縣頭城鎮│2,000元 │游錦文至左列地點向│簡福宜販賣第二│
│    │      │晚間6、7時許│三和路613巷 │        │被告購買甲基安非他│級毒品，累犯，│
│    │      │            │中間鐵皮屋  │        │命。              │處有期徒刑年│
│    │      │            │            │        │                  │柒月，犯罪所得│
│    │      │            │            │        │                  │新台幣貳仟元沒│
│    │      │            │            │        │                  │收，如全部或一│
│    │      │            │            │        │                  │部不能沒收時，│
│    │      │            │            │        │                  │以其財產抵償之│
│    │      │            │            │        │                  │，附表二編號二│
│    │      │            │            │        │                  │、編號三所示之│
│    │      │            │            │        │                  │物沒收。      │
└──┴───┴──────┴──────┴────┴─────────┴───────┘
附表二：
┌──┬─────────────────────┐
│編號│        應  沒  收  之  物                │
├──┼─────────────────────┤
│一  │行動電話號碼0000000000號壹具              │
├──┼─────────────────────┤
│二  │分裝夾鍊袋捌拾只                          │
├──┼─────────────────────┤
│三  │分裝杓壹支                                │
└──┴─────────────────────┘